【裁判字號】    90,訴,239
【裁判日期】    900823
【裁判案由】    偽造文書等
【裁判全文】
台灣新竹地方法院刑事判決                            九十年度訴字第二三九號
    公  訴  人  台灣新竹地方法院檢察署檢察官
    被      告  丁○○
右列被告因偽造文書等案件，經檢察官提起公訴（九十年度偵字第九三三號、第二一
○九號），本院判決如左：
    主  文
丁○○共同連續行使偽造私文書，足以生損害於他人，處有期徒刑拾月。
土地銀行編號00000000號及財團法人聯合信用卡處理中心調閱編號0000
0000000號簽帳單上偽造「丙○○」之署名各貳枚，均沒收。
    事  實
一、緣戊○○（另行審結）於民國八十九年十一月間某日，在新竹縣竹東鎮○○路一
    二○巷十五號之元邦大國社區之地下室停車場內，以木棍敲破車牌號碼ＱＪ—二
    六五七號自用小客車之玻璃後竊取甲○○所有之ＡＣＥＲ行動電話一支，戊○○
    乃在不詳處所將該手機交予丁○○，而丁○○明知該行動電話為來路不明之贓物
    ，竟仍基於概括之犯意，而予以收受之，又戊○○於八十九年十二月一日十八時
    三十分許，在新竹市○○街吉亞西餐廳停車場竊取丙○○所有之皮包一只，告知
    丁○○後乃將丙○○皮包內之信用聯合社信用卡交予丁○○，而丁○○明知該信
    用卡為來路不明之贓物，竟不詳處所承繼前開犯意而予以收受之，丁○○隨即與
    綽號「小惠」之成年女子共同基於為自己不法所有以及行使偽造文書之概括犯意
    聯絡，先後於八十九年十二月一日下午十九時五十三分許、二十時五分許，分別
    在位於新竹市○○街四六號之歐美精品服飾店以及位於新竹市○○路四七號乙○○○行，持丙○○前揭信用卡，向公司人員蘇孫雪鎂及林玉梅購買男裝及女裝合
    計分別為新台幣（下同）二萬二千六百元與一萬五千八百五十元，因而使之誤信
    其上開信用卡之真正持卡人，而允其簽帳消費，丁○○二人並推由「小惠」之人
    分別在土地銀行編號00000000號及財團法人聯合信用卡處理中心調閱編
    號00000000000號一式二聯之簽帳單第一聯上偽造「丙○○」之署名
    （自動複寫在該簽帳單第二聯商店存根聯上），而偽造上開簽帳單之私文書，且
    將偽造之簽帳單行使交付於蘇孫雪鎂及林玉梅而詐得男裝及女裝，並足以生損害
    於歐美精品服飾店、乙○○○行、丙○○、信用聯合社，嗣經警查獲戊○○後循
    線偵知上情。
二、案經新竹市警察局第二分局、新竹縣警察局竹東分局報告台灣新竹地方法院檢察
    署檢察官偵查起訴。
    理  由
一、訊之被告丁○○固不否認自戊○○處取得ＡＣＥＲ行動電話之事實以及取得丙○○之信用聯合社信用卡後，與「小惠」之人至歐美精品服飾店以及乙○○○，以
    該信用卡，向蘇孫雪鎂及林玉梅購買男裝及女裝，並由「小惠」之人在簽帳單上
    偽造「丙○○」之署名之事實，惟辯稱：是取得東西之後，戊○○才說是偷來的
    等語。經查：被告丁○○收受ＡＣＥＲ行動電話、丙○○之信用聯合社信用卡後
    ，與「小惠」之人持之向歐美精品服飾店以及乙○○○行購買男裝及女裝合計分
    別為二萬二千六百元與一萬五千八百五十元並由「小惠」之人在簽帳單上偽造「
    丙○○」之署名之事實，業據被告丁○○供述明確，經核與被告戊○○陳述之情
    形（本院九十年五月一日訊問筆錄參見），以及被害人丙○○、蘇孫雪鎂、林玉
    梅指述之情形相符（以上本院九十年五月二十二日訊問筆錄參見），次查：被告
    丁○○收受行動電話以及信用卡之經過，業據被告戊○○於本院調查時陳稱：「
    交給丁○○信用卡一張：：：是丙○○的，還有一支手機，在元邦大國拿到的手
    機，是ACER那一支手機」、「（何時給丁○○的？）是在九十年十二月一日，我
    從偷到領錢、刷卡、到給丁○○信用卡都是同一天，手機是我在八十九年十一月
    偷到當天就給丁○○。」、「（丁○○知道東西何來？）張有問我，我向張說是
    在地下室的車上拿的，信用卡張也知道，張沒有說這是偷來的他不要，他就收了
    。」（本院九十年五月一日訊問筆錄參見）、「（何時對丁○○說東西是偷來的
    ？）就拿到信用卡那一天對他說，他沒有說什麼就收下來了，行動電話也是，拿
    時他都知道。」等語綦詳（本院九十年五月十日訊問筆錄參見），而被告戊○○
    嗣雖改稱：「（你在偵查中為何說是向丁○○稱是撿來的？）我對檢察官說是我
    撿到的，但丁○○知道東西是偷來的，因我事後有告訴張東西是偷來的，細節沒
    有說，張沒有說什麼，是隔幾天後對張說，信用卡有對他說是偷來的，手機才是
    隔幾天對張說，我說撿來的只有手機，信用卡張拿時就有對他說是偷來的。」等
    語，然而，被告戊○○已經明確陳述被告丁○○於收受前，已經詢問被告戊○○
    而得知係偷來的仍予以收受等情，且其陳述經過甚為詳盡且與情理相符，況被告
    戊○○與被告丁○○之間並無仇隙，且被告戊○○由將所竊得之物交予被告丁○○，足見二人私交甚篤，故被告戊○○當無誣陷之理，是其所述，應堪採信，而
    被告戊○○再改稱先說撿到的之後才告知偷來的等語，當係脫免之詞，應不足採
    ，況不論被告戊○○所稱二種情形，被告丁○○予以收受，仍係收受贓物之行為
    ，是被告丁○○所辯前詞，應不足採，是本件事證已臻明確，被告丁○○犯行堪
    予認定。
二、核被告丁○○先後二次收受贓物之行為，均係犯刑法第三百四十九條第一項之收
    受贓物罪；被告丁○○先後二次行使偽造之簽帳單私文書，均係犯刑法第二百十
    六條、第二百十條之行使偽造私文書罪；被告丁○○持他人所失竊之信用卡於歐
    美精品服飾店、乙○○○行購物，均係犯刑法第三百三十九條第一項之詐欺取財
    罪。被告丁○○與共犯「小惠」之人間，有犯意之聯絡及行為之分擔，為共同正
    犯。被告丁○○於簽帳單上偽造署押之階段行為、偽造簽帳單之低度行為，分別
    為偽造簽帳單、行使偽造簽帳單之行為所吸收，均不另論處；又被告丁○○二次
    收受贓物、行使偽造私文書、詐欺取財犯行，均時間緊接，方法相同，觸犯構成
    要件相同之罪名，顯均係基於概括犯意反覆為之，為連續犯，應依刑法第五十六
    條之規定，各論以一收受贓物罪、行使偽造私文書、詐欺罪論處，並皆依法加重
    其刑。惟被告丁○○收受贓物信用卡之目的即在使用該信用卡購物，而行使偽造
    私文書之簽帳單之目的即在詐取財物，是所犯收受贓物行罪、使偽造私文書罪、
    詐欺罪間，有方法結果之牽連關係，應從一重之行使偽造私文書罪論處。爰審酌
    被告丁○○之素行，僅因缺錢花用，即持他人失竊之信用卡購物，對被害人、發
    卡之信用聯合社、以及金融信用秩序之影響，犯罪之所得，未供稱「小惠」之人
    為何人，以及犯後之態度等一切情狀，量處如主文所示之刑。另於土地銀行編號
    00000000號及財團法人聯合信用卡處理中心調閱編號00000000
    000號簽帳單上偽造「丙○○」之署名各二枚（自動複寫在該簽帳單第二聯商
    店存根聯上），係偽造之署名，應依刑法第二百十九條之規定，均沒收之。
三、據上論斷，應依刑事訴訟法第二百九十九條第一項前段，刑法第二十八條、第五
    十六條、第三百四十九條第一項、第二百十六條、第二百十條、第三百三十九條
    第一項、第五十五條、第二百十九條，罰金罰鍰提高標準條例第一條前段，判決
    如主文。
本案經檢察官吳金棟到庭執行職務。
中      華      民      國    九十      年      八      月    二十三    日
                              台灣新竹地方法院刑事第二庭
                                  法      官    蘇  嘉  豐
右正本證明與原本無異。
如不服本判決，應於判決送達後十日內向本院提出上訴狀( 應附繕本 )。
                                  書  記  官    賴  寶  合
中      華      民      國    九十      年      八      月    二十三    日
附錄論罪科刑法條全文：
刑法第三百四十九條第一項：
收受贓物者，處三年以下有期徒刑、拘役或五百元以下罰金。
刑法第二百十條：
偽造、變造私文書，足以生損害於公眾或他人者，處五年以下有期徒刑。
刑法第二百十六條：
行使第二百十條至第二百十五條之文書者，依偽造、變造文書或登載不實事項或使登
載不實事項之規定處斷。
刑法第三百三十九條第一項：
意圖為自己或第三人不法之所有，以詐術使人將本人或第三人之物交付者，處五年以
下有期徒刑、拘役或科或併科一千元以下罰金。


司法院資訊處製作；財團法人民間司法改革基金會備份。
